【裁判字號】    91,易,408
【裁判日期】    920226
【裁判案由】    毀損等
【裁判全文】
臺灣桃園地方法院刑事判決                          九十一年度易字第四八號
    公  訴  人  臺灣桃園地方法院檢察署檢察官
    被      告  乙○○  男  四.
右列被告因毀損等案件，經檢察官提起公訴（九十年度偵字第二０五八七號），本院
判決如左：
    主  文
乙○○共同以加害生命、財產之事，恐嚇他人致生危害於安全，處拘役貳拾伍日，如
易科罰金，以佰元折算壹日。
    事  實
一、乙○○、丙○○（另行審結）二人於民國九十年十一月十三日下午五時許，至甲○○在桃園縣中壢市○○路○段一五四巷十七號經營之羊肉爐攤飲酒消費，於離
    去時因消費金額及雙方債務問題發生爭吵，乙○○即憤而持店內之鐵條將肉攤上
    之日光燈管打破，而丙○○隨即拿起攤位上之生魚片刀向林女揮舞，並恐嚇稱：
    「給她（指甲○○）死，我挺你（指乙○○）。」等語。嗣丙○○放下刀子後，
    乙○○復拿起該刀敲砍砧板，同時向甲○○恐嚇稱：「再來就繼續給你翻店。且
    如報警處理一樣繼續砸店」等語，均足令甲○○心生畏懼，而致生危害於安全，
    並致該店內之日光燈管、生魚片刀及砧板等物損壞不堪使用（毀損部分業據甲○○撤回告訴，如後述）。
二、案經甲○○訴由桃園縣警察局中壢分局報請臺灣桃園地方法院檢察署檢察官偵查
    起訴。
    理  由
一、訊據被告乙○○固不否認其於右揭時、地酒後向告訴人甲○○索債不成而毀損告
    訴人攤位上之物品（毀損部分業據告訴人撤回告訴）等情，惟矢口否認有何恐嚇
    犯行，辯稱：當時已喝醉酒，其只是要告訴人還錢，並沒有大聲講話，也沒有出
    言恐嚇云云。惟查：右揭時、地犯罪事實，業據告訴人甲○○於警詢、偵查中及
    本院審理中指訴綦詳，並據證人即告訴人媳婦徐玉芬於警詢中證稱：當時其在屋
    內聽到外面有爭吵聲音，其開門向外看，目睹有二名男子（即被告二人）和告訴
    人在吵架，因當時天色已昏暗，其見到其中一名男子不知手持何武器當場將日光
    燈打破，而另名一男子即手持羊肉爐攤砧板上之生魚片刀，邊敲著砧板邊向告訴
    人索債，‧‧‧因越吵越兇，其便進入房間內報警，因而未聽到恐嚇之言詞等語
    在卷，足徵被告乙○○斯時確與告訴人大聲爭吵，並以敲破日光燈管、持生魚片
    刀敲打砧板之舉動恐嚇告訴人乙節，實屬真實。且審酌現場照片所示前開攤位遭
    毀損破壞之狼藉景象，並徵諸告訴人所指訴：被告乙○○確實有說前揭「再來就
    繼續給你翻店。且如報警處理一樣繼續砸店」等恐嚇言詞，及當時被告乙○○又
    敲東西、又喝酒醉等情，衡諸常情，任何人在面對以此種言詞及持刀揮舞、毀損
    物品威嚇等舉動威脅時，均會感到恐怖，而對其生命、身體或財產產生恐懼不安
    之心理，從而，告訴人指摘遭被告乙○○以前揭言詞及舉動恫嚇乙節，尚非子虛
    。被告乙○○空言否認前揭恐嚇犯行，要屬事後卸責之詞，不足採信。是本件事
    證明確，被告乙○○之前揭犯行，足堪認定，應予依法論科。
二、核被告所為係犯刑法第三百零五條之恐嚇危害安全罪。被告乙○○、丙○○二人
    間，就前開恐嚇犯行有犯意聯絡及行為分擔，應依刑法第二十八條規定論以共同
    正犯。爰審酌被告乙○○犯罪之動機、目的、素行、所受之刺激、手段、品行、
    智識程度、犯罪後所生損害及事後與告訴人就毀損部分達成和解，並經告訴人撤
    回對被告乙○○所涉前開毀損犯行之告訴及被告乙○○犯罪後之態度等一切情狀
    ，量處如主文所示之刑，並諭知易科罰金之折算標準，以資懲儆。
三、公訴意旨略以：被告乙○○所為毀損前揭告訴人攤位上之日光燈管、生魚片刀及
    砧板等物，致前開物品損壞不堪使用之行為，涉有刑法第三百五十四條毀損罪嫌
    云云。按告訴乃論之罪，告訴人於第一審辯論終結前得撤回其告訴，又告訴經撤
    回者，法院應諭知不受理之判決，刑事訴訟法第二百三十八條第一項、第三百零
    三條第三款定有明文。查本件告訴人告訴被告乙○○毀損部分，起訴書認係觸犯
    刑法第三百五十四條之罪，則依同法第三百五十七條之規定，須告訴乃論，茲據
    告訴人於九十一年七月十八日本院審理中當庭撤回告訴在案，惟因公訴意旨指此
    部分與前開恐嚇之論罪科刑部分具有牽連犯之裁判上一罪關係，爰不另為不受理
    之諭知。
據上論斷，應依刑事訴訟法第二百九十九條第一項前段，刑法第二十八條、第三百零
五條、第四十一條第一項前段，罰金罰鍰提高標準條例第一條前段、第二條，判決如
主文。
本案經檢察官蔡正雄到庭執行職務。
中      華      民      國      九十二    年      二    月    二十六    日
                                    臺灣桃園地方法院刑事第一庭
                                    審判長法  官  吳  爭  奇
                                          法  官  黃  梅  淑
                                          法  官  胡  芷  瑜
右正本證明與原本無異。
如不服本判決，應於判決送達後十日內，向本院提出上訴狀。
                                          書記官  劉  晨  輝
中      華      民      國      九十二    年      三    月      三      日
附論罪科刑之法條
刑法第三百零五條
以加害生命、身體、自由、名譽、財產之事恐嚇他人，致生危害於安全者，處二年以
下有期徒刑、拘役或三百元以下罰金。


司法院資訊處製作；財團法人民間司法改革基金會備份。
